# 国有独资公司的货币出资比例可以不必达到30%吗？

提问人：yahmm 时间：2013-07-04 16:30:43
更多的是法律层面上的问题，如果工商已确认，应无太多的问题。实在不行的话就用货币资金置换吧（不建议，如果当时实物出资是实的话）。

回答人：chenyiwei
基本赞同。国有公司登记时有时会出现这种情况。实务中只要工商登记机关认可，出具审计报告时的实质性的风险应在可控范围之内。但验资业务是否承接就要谨慎斟酌了。